【裁判字號】    95,上訴,362
【裁判日期】    950518
【裁判案由】    違反毒品危害防制條例
【裁判全文】
臺灣高等法院高雄分院刑事判決         95年度上訴字第362號
上  訴  人  臺灣高雄地方法院檢察署檢察官
被      告  甲○○
上列上訴人因被告違反毒品危害防制條例案件，不服臺灣高雄地
方法院94年度訴字第2678號中華民國95年1 月10日第一審判決（
起訴案號：臺灣高雄地方法院檢察署94年毒偵字第5966號。併辦
案號：同署94年度毒偵字第6622、8209、8510、9827號、95年度
毒偵字第3、1001號），提起上訴，本院判決如下：
    主  文
原判決撤銷。
甲○○連續施用第一級毒品，累犯，處有期徒刑貳年。扣案如附
表一所示之物，均沒收銷燬之，如附表二所示之物，均沒收之。
    事  實
一、甲○○前因違反毒品危害防制條例及竊盜案件，分別經原審
    於民國92年2 月27日，以91年度訴字第3725號，於91年6 月
    29日，以91年度鳳簡字第542 號判處有期徒刑1 年5 月、拘
    役40日確定，並接續執行，於93年5 月4 日縮短刑期假釋，
    刑期至93年11月18日縮刑假釋期滿，以已執行論。又甲○○
    前因施用第一級毒品案件，經原審以91年度毒聲字第1751號
    裁定令入戒治處所施以強制戒治，於92年2 月10日停止戒治
    ，嗣於92年5 月5 日強制戒治期滿。詎甲○○仍不知悛悔改
    過、戒除毒癮，於強制戒治執行完畢釋放後5 年內，復基於
    施用第1 級毒品海洛因之概括犯意，自94年7 月7 日傍晚6
    時許起至95年1 月23日17時30分許止（不含公權力拘束時間
    在內），在其位於高雄縣燕巢鄉○○村○○路68號住處及其
    他處所，以海洛因摻水用針筒注射體內之方式，連續施用第
    一級毒品海洛因多次，平均約1 星期施用1 次。嗣分別為警
    於94年7 月8 日晚上9 時50分許，在高雄縣燕巢鄉○○村○
    ○路1 號（義大醫院）前查獲，並扣第一級毒品海洛因1 包
    （淨重0.11公克）、注射針筒2 支及勺子1 支等物；於同年
    8 月11日下午3 時50分許，在高雄縣岡山鎮○○路與懷德路
    口查獲，並扣得第一級毒品海洛因1 包（淨重0.49公克）；
    於同年9 月29日上午10時55分許，在高雄縣橋頭鄉○○○○
    路臺糖販賣部前查獲，並扣得海洛因殘渣袋4 個、塑膠鏟子
    1 支；於同年10月13日20時35分許，因甲○○與林志明在上
    址路旁形跡可疑，為警盤查臨檢查獲，扣得海洛因1 包（淨
    重0.13公克）、注射針筒1 支、止血帶1 條及塑膠鏟子1 支
    ；於同年10月28日2 時55分許，因竊盜案件經警查獲逮捕，
    始悉上情。同年12月13日8 時30分許，在高雄縣岡山鎮○○
    街路旁，為警查獲，並扣得海洛因1 包（淨重0.12公克）。
    又於95年1 月24日15時30分許，在高雄縣岡山鎮○○○路空
    軍醫院停車場，為警查獲，並扣得海洛因2 包（合計淨重0.
    10公克）。
二、案經高雄市政府警察局左營分局、高雄縣政府警察局岡山分
    局移送臺灣高雄地方法院檢察署檢察官偵查起訴及移送併辦
    。
    理  由
一、被告甲○○未於本院審理時到庭，惟查上開事實，業據被告
    分別於警訊、偵查中、原審審理中及本院準備程序供承不諱
    ，且被告先後被警查獲，經警採其尿液送驗結果，均呈現嗎
    啡陽性反應，有高雄市立凱旋醫院94年7 月19日編號：0000
    0000濫用藥物尿液檢驗報告、臺灣檢驗科技股份有限公司94
    年8月29日編號：KＺ000000000000、94年10月19日編號：KH2
    005A0000000 、94年11月14日編號：KH2005B0000000、94年
    11月3日編號：KH2005A0000000、94年12月28日編號：KH200
    5C0000000 濫用藥物尿液檢驗報告各1 份在卷可稽。並有扣
    案附表一、二所示之物可資佐證。而扣案附表一編號1 所示
    之海洛因6 包，經分別送請法務部調查局鑑驗結果，確均係
    海洛因成份，有該局94年9 月14日調科壹字第220020901 號
    、94年10月27日調科壹字第220021275 號、95年1 月5 日調
    科壹第000000000 號、95年2 月23日調科壹字第000000000
    號、95年3 月28日調科壹字第220022621 號鑑定通知書各1
    份在卷可稽。另扣案附表一編號2 至6 所示之物，均殘留有
    海洛因之成份，並經高雄醫學大學附設中和紀念醫院檢驗屬
    實，有該院94年8 月23日編號：0000-000、0000-000、0000
    -000、94年11月22日編號：0000-000、0000-000、0000-000
    之檢驗報告各1 份在卷可稽。足見被告之自白與事實相符，
    自得採為認定被告犯罪之證據。綜上所述，本件事證明確，
    被告之犯行，堪以認定。
二、被告前因施用第一級毒品案件，經原審以91年度毒聲字第17
    51號裁定令入戒治處所施以強制戒治，於92年2 月10日停止
    戒治，嗣於92年5 月5 日強制戒治期滿，有臺灣高等法院被
    告前案紀錄表在卷可按，其於強制戒治執行完畢釋放後5 年
    內，再犯本件施用第一級毒品罪，自應依法論科。
三、核被告甲○○所為，係犯毒品危害防制條例第10條第1 項施
    用第一級毒品海洛因罪。被告施用前後持有第一級毒品海洛
    因之低度行為，應分別為施用之高度行為所吸收，均不另論
    罪。被告先後多次施用第一級毒品海洛因之犯行，時間緊接
    ，方法相同，所犯構成要件相同之罪名，顯係基於概括犯意
    反覆為之，為連續犯，應依刑法第56條之規定以一罪論，並
    加重其刑。又公訴人雖未就被告94年7 月10日起至95年1 月
    23日止施用海洛因之犯行起訴，惟被告此部分與起訴事實（
    被告94年7 月7 日施用海洛因之行為），具有連續犯之裁判
    上一罪關係，為起訴效力所及，本院自得一併審理。又被告
    前因違反毒品危害防制條例及竊盜案件，分別受有期徒刑1
    年5 月、拘役40日確定，並於93年11月18日縮刑期滿執行完
    畢，有上開臺灣高等法院被告前案紀錄表、臺灣高雄地方法
    院檢察署刑案資料查註紀錄表附卷可稽，其於5 年內再犯本
    件有期徒刑以上之罪，為累犯，依刑法第47條之規定應加重
    其刑，復依刑法第70條之規定，遞加之。
四、原審予以被告論科，固非無見，惟查被告自94年10月31日起
    至95年1 月23日施用海洛因之犯行，雖未經公訴人起訴，惟
    被告此部分行為與起訴事實，具有連續犯之裁判上一罪關係
    ，為起訴效力所及，自應一併審理，原審未及審酌，自有未
    合。公訴人上訴意旨，指摘原判決不當，為有理由。審酌被
    告有事實欄所載之前科，有臺灣高等法院被告前案紀錄表在
    卷可稽，素行不佳，茲又長期施用海洛因，被警查獲竟達7
    次之多，情節非輕，惟念犯後坦承犯行，態度尚佳等一切情
    狀，量處如主文第2 項所示之刑，以資懲儆。扣案如附表一
    編號1 之海洛因共6 包為毒品危害防制條例第2 條第2 項第
    1 款規定之第一級毒品；上開附表一編號2 至6 之物，經送
    驗後均有海洛因之陽性反應，因與各該管制毒品在物理上皆
    難以析離，爰均依毒品危害防制條例第18條第1 項前段之規
    定宣告沒收銷燬之。另附表二所示之物，為被告所有供或預
    備供施用毒品之用，業據被告供陳在卷，應依刑法第38條第
    1 項第2 款之規定宣告沒收之。至於送驗耗費之海洛因部分
    ，既已滅失不存在，自無宣告沒收銷燬之必要，併此明。
五、被告經合法傳喚，無正當理由不到庭，爰不待其陳述逕行判
    決。
據上論斷，應依刑事訴訟法第369 條第1 項前段、第364 條、第
371 條、第299 條第1 項前段，毒品危害防制條例第10條第1 項
、第18條第1 項前段，刑法第11條、第56條、第47條、第38條第
1 項第2 款，判決如主文。
本案經檢察官林惠到庭執行職務。
中    華    民    國    95    年    5     月    18    日
                  刑事第三庭    審判長法  官   周賢銳
                                      法  官   黃仁松
                                      法  官   謝宏宗
以上正本證明與原本無異。
如不服本判決應於收受本判決後10日內向本院提出上訴書狀，其
未敘述上訴理由者，並得於提起上訴後10日內向本院補提理由書
狀（均須按他造當事人之人數附繕本）「切勿逕送上級法院」。
中    華    民    國    95    年    5     月    19    日
                                      書記官  熊惠津
附錄本件判決論罪科刑法條：
毒品危害防制條例第10條第1項
施用第一級毒品者，處 6 月以上 5 年以下有期徒刑。
附表一
┌──┬──────┬───┬─────────────┐
│編號│名     稱   │數  量│  備         註           │
├──┼──────┼───┼─────────────┤
│1   │海洛因      │ 6包  │1包（淨重0.11公克）94.7.8 │
│    │            │      │查獲                      │
│    │            │      │1包（淨重0.49公克）94.8.11│
│    │            │      │查獲                      │
│    │            │      │1包（淨重0.13公克）94.10. │
│    │            │      │13查獲                    │
│    │            │      │1包（淨重0.12公克）94.12. │
│    │            │      │13查獲                    │
│    │            │      │2包（淨重0.10公克）95.1.2 │
│    │            │      │4查獲                     │
├──┼──────┼───┼─────────────┤
│2   │注射針筒    │ 2支  │呈海洛因陽性反應，高雄醫學│
│    │            │      │大學附設中和紀念醫院檢驗報│
│    │            │      │告報告編號：0000-000、9411│
│    │            │      │-500 號。                 │
├──┼──────┼───┼─────────────┤
│3   │塑膠鏟子（桃│ 1支  │呈海洛因陽性反應，高雄醫學│
│    │紅色吸管）  │      │大學附設中和紀念醫院檢驗報│
│    │            │      │告報告編號：0000-000號。  │
├──┼──────┼───┼─────────────┤
│4   │香菸空盒    │ 1個  │呈海洛因陽性反應，高雄醫學│
│    │            │      │大學附設中和紀念醫院檢驗報│
│    │            │      │告報告編號：0000-000號。  │
├──┼──────┼───┼─────────────┤
│5   │塑膠鏟子（紫│ 1支  │呈海洛因陽性反應，高雄醫學│
│    │色削尖吸管）│      │大學附設中和紀念醫院檢驗報│
│    │            │      │告報告編號：0000-000號。  │
├──┼──────┼───┼─────────────┤
│6   │勺子（鏟管）│ 1支  │呈海洛因陽性反應，高雄醫學│
│    │            │      │大學附設中和紀念醫院檢驗報│
│    │            │      │告報告編號：0000-000號。  │
└──┴──────┴───┴─────────────┘
附表二
┌──┬──────┬───┬─────────────┐
│編號│名     稱   │數  量│  備         註           │
├──┼──────┼───┼─────────────┤
│1   │注射針筒    │ 1支  │呈海洛因陰性反應，高雄醫學│
│    │            │      │大學附設中和紀念醫院檢驗報│
│    │            │      │告報告編號：0000-000號。被│
│    │            │      │告自承為其所有，預備供施打│
│    │            │      │毒品之用，應依刑法第38條第│
│    │            │      │1項 第2 款沒收之。        │
├──┼──────┼───┼─────────────┤
│2   │空夾鏈袋    │ 4個  │呈海洛因陰性反應，高雄醫學│
│    │            │      │大學附設中和紀念醫院檢驗報│
│    │            │      │告報告編號：0000-000號。被│
│    │            │      │告自承為其所有，預備供分裝│
│    │            │      │毒品吸食之用，應依刑法第38│
│    │            │      │條第1 項第2 款沒收之。    │
├──┼──────┼───┼─────────────┤
│3   │止血帶（橡皮│ 1條  │呈海洛因陰性反應，高雄醫學│
│    │管）        │      │大學附設中和紀念醫院檢驗報│
│    │            │      │告報告編號：0000-000號。被│
│    │            │      │告自承為其所有，供施打毒品│
│    │            │      │之用，應依刑法第38條第1 項│
│    │            │      │第2 款沒收之。            │
└──┴──────┴───┴─────────────┘
                                                A


司法院資訊處製作；財團法人民間司法改革基金會備份。
